【裁判字號】    92,易,989
【裁判日期】    920530
【裁判案由】    毒品危害防制條例
【裁判全文】
臺灣板橋地方法院刑事判決                          九十二年度易字第九八九號
    公  訴  人  臺灣板橋地方法院檢察署檢察官
    被      告  甲○○
右列被告因違反毒品危害防制條例案件，經檢察官提起公訴（九十二年度毒偵字第四
六四號），本院判決如左：
    主  文
甲○○連續施用第二級毒品，累犯，處有期徒刑柒月；扣案之甲基安非他命拾包（
驗餘共淨重玖點伍捌公克）均沒收銷燬之。
    事  實
一、甲○○前因施用毒品，經本院以八十八年度毒聲字第三一０七（起訴書誤載為九
    三一四四）號裁定送觀察、勒戒後，認無繼續施用毒品之傾向，由臺灣板橋地方
    法院檢察署檢察官於民國八十八年六月三日以八十八年度偵字第一二五九Ｏ號處
    分不起訴確定，復因施用毒品，經本院以八十八年度毒聲字第五九五九號裁定送
    觀察、勒戒後，認有繼續施用毒品之傾向，再經本院以八十八年度毒聲字第六四
    ０五號裁定令入戒治處所施以強制戒治一年，同署檢察官另於八十八年十月十三
    日以八十八年度毒偵字第一二四三號聲請簡易判決處刑，嗣經本院板橋簡易庭以
    八十八年度板簡字第一五四四號判決處有期徒刑五月，如易科罰金以三百元折算
    一日，於八十九年五月二十九日確定，並於八十九年十月五日易科罰金執行完畢
    ，而甲○○所受前揭強制戒治，嗣經本院於八十九年六月二十三日以八十九年度
    毒聲字第三九七九號裁定停止戒治，所餘戒治期間付保護管束。詎甲○○不知悔
    改，基於施用第二級毒品甲基安非他命之概括犯意，自九十一年六月間某日起至
    九十二年一月十九日下午四、五時許止，在臺北縣板橋市○○街五十三號四樓住
    處，以將甲基安非他命置於臨時以鋁箔包飲料盒代替使用之吸食器內（非專供施
    用毒品之器具，且未扣案）加火燒烤使產生煙霧後吸食之方法，連續多次施用甲
    基安非他命。嗣於九十二年一月二十日下午五時許，在臺北縣板橋市○○路○段
    二十九巷三十一弄口為警查獲（當時甲○○因另案遭通緝中），並扣得甲○○所
    有、供己施用之甲基安非他命十三包（共淨重九點七七公克，驗餘淨重九點五八
    公克）；檢察官因此聲請本院於九十二年一月二十一日以九十二年度毒聲字第二
    三五號裁定令甲○○入戒治處所施以強制戒治一年。
二、案經臺北縣政府警察局海山分局報請臺灣板橋地方法院檢察署檢察官偵查起訴。
    理  由
一、右揭事實，業據被告甲○○於偵審時自白不諱，又被告於九十二年一月二十日下
    午五時許為警查獲後所採集之尿液，經台灣檢驗科技股份有限公司以氣相層析質
    譜儀法確定檢驗結果呈甲基安非他命陽性反應，有台北縣政府警察局海山分局毒
    品危害防制條例被移送者姓名暨代碼對照表、台灣檢驗科技股份有限公司濫用藥
    物尿液檢驗報告、台北縣政府警察局海山分局九十二年三月二十七日海警刑字第
    ０九二０００九０二四號函各一紙附卷可稽；再者，被告前因施用毒品，經本院
    以八十八年度毒聲字第三一０七號裁定送觀察、勒戒後，認無繼續施用毒品之傾
    向，由臺灣板橋地方法院檢察署檢察官以八十八年度偵字第一二五九Ｏ號處分不
    起訴確定，復因施用毒品經本院以八十八年度毒聲字第五九五九號裁定送觀察、
    勒戒後，認有繼續施用毒品之傾向，再經本院以八十八年度毒聲字第六四０五號
    裁定令入戒治處所施以強制戒治一年，同署檢察官另於八十八年十月十三日以八
    十八年度毒偵字第一二四三號聲請簡易判決處刑，嗣經本院板橋簡易庭以八十八
    年度板簡字第一五四四號判決處有期徒刑五月，如易科罰金以三百元折算一日，
    於八十九年五月二十九日確定等情，有上開不起訴處分書、聲請簡易判決處刑書
    、臺灣高等法院被告全國前案紀錄表各一份附卷可考；而被告於九十二年一月二
    十日為警查獲施用甲基安非他命後，亦經本院以九十二年度毒聲字第二三五號裁
    定令被告入戒治處所施以強制戒治一年，有該裁定正本一份附卷可憑。本案事證
    明確，被告犯行堪予認定。
二、按甲基安非他命係毒品危害防制條例第二條第二項第二款規定之第二級毒品。被
    告前因施用毒品，經檢察官處分不起訴後，五年內三犯施用甲基安非他命，核其
    所為，係犯毒品危害防制條例第十條第二項之施用第二級毒品罪；其施用前後持
    有甲基安非他命之低度行為，應為施用之高度行為所吸收，不另論罪；被告先後
    多次犯行，時間緊接，所犯為構成要件相同之罪名，顯係基於概括之犯意反覆為
    之，應依連續犯規定以一罪論，並加重其刑。又被告係自九十一年六月間某日起
    至九十二年一月十九日下午四、五時許止施用甲基安非他命，已據其供明在卷，
    且被告於九十二年一月二十一日檢察事務官訊問時陳明其自八十九年七月出所後
    隔很久才施用甲基安非他命等語（見偵卷第二十三頁背面），從未自白自八十九
    年八月間起即施用甲基安非他命，從而公訴意旨認被告係自八十九年八月間某日
    起即施用第二級毒品云云，容有誤會，惟公訴意旨認被告係基於概括犯意多次施
    用甲基安非他命，應構成連續施用第二級毒品一罪，自無庸就起訴書記載逾前揭
    論罪部分之犯罪事實另為無罪之諭知。末查被告曾因施用毒品，經本院板橋簡易
    庭以八十八年度板簡字第一五四四號判決處有期徒刑五月，如易科罰金以三百元
    折算一日，於八十九年五月二十九日確定，並於八十九年十月五日易科罰金執行
    完畢，有臺灣高等法院被告全國前案紀錄表在卷可按，被告受有期徒刑之執行完
    畢，五年以內再犯法定刑為有期徒刑之本罪，為累犯，應依法遞加重其刑。爰審
    酌被告另有違反麻醉藥品管理條例、重利罪、侵占罪、贓物罪經法院判刑確定之
    犯罪紀錄（見卷附臺灣高等法院被告全國前案紀錄表），素行不良，其施用甲基
    安非他命之期間長達六個月之久，惟犯後坦承犯行，態度尚稱良好等一切情狀，
    量處如主文所示之刑。扣案之甲基安非他命十三包，共淨重九點七七公克，共取
    零點一九公克鑑驗用罄，驗餘淨重九點五八公克，有內政部警政署刑事警察局九
    十二年五月十四日刑鑑字第０九二００四八九七四號鑑驗通知書一紙附卷可憑，
    則該甲基安非他命十三包（驗餘淨重九點五八公克）係當場查獲之毒品，應依毒
    品危害防制條例第十八條第一項前段規定宣告沒收銷燬之。至於被告供施用甲基
    安非他命時使用之吸食器，被告陳稱係臨時以鋁箔包飲料盒代替使用之物，無證
    據足認該吸食器製作之目的及使用上係專門供作施用毒品之器具，尚難認定屬違
    禁物，因未扣案，爰不宣告沒收。
據上論斷，應依刑事訴訟法第二百九十九條第一項前段，毒品危害防制條例第十條第
二項、第十八條第一項前段，刑法第十一條、第五十六條、第四十七條，判決如主文
。
本案經檢察官葉志飛到庭執行職務。
中      華      民      國      九十二 年     五      月      三十      日
                                    臺灣板橋地方法院刑事第三庭
                                        法  官  樊 季 康
右正本證明與原本無異。
如不服本判決，應於判決送達後十日內，向本院提出上訴狀。
                                        書記官  馬 秀 芳
中      華      民      國      九十二 年     五      月      三十      日
附錄本案論罪科刑主要法條：
毒品危害防制條例第十條第二項
附錄本案所犯法條全文
毒品危害防制條例第十條
施用第一級毒品者，處六月以上五年以下有期徒刑。
施用第二級毒品者，處三年以下有期徒刑。


司法院資訊處製作；財團法人民間司法改革基金會備份。
